# 固定资产发生改扩建转在建工程的时间？

提问人：zhaoman03 时间：2021-10-15 08:05:05
我们公司收购了一个公司，这个公司下面有个酒店，在固定资产科目核算， 4 月底我们办完了所有的交割手续，我们收购这个公司的目的就是为了改扩建这个酒店然后再出售。从 5 月份开始，我们陆续请了人进行了设计、拆除，改造。设计类的合同签订日期是 5 月份，拆除类的合同是 7 月份，那我们是从五月份开始转在建工程还是 7 月份？

回答人：chenyiwei
如果购入的目的就是拆除新建，不是作为自用固定资产或者投资性房地产，则实质上是为了取得土地。既然“我们收购这个公司的目的就是为了改扩建这个酒店然后再出售”，可考虑将收购价格均计入开发成本处理，不应转入在建工程。

提问人：zhaoman03 时间：2021-10-18 10:29:00
感谢陈老师的回复，我之前表述有些问题，我们购买的目的是为了改建后再出售，我们一直购买和出售的都是标的公司的股权，资产一直在标的公司名下未变更，这种情况是何时转固比较合适呢？

回答人：chenyiwei
在合并报表层面，同样按照前面回复的原则予以考虑。